Inventaris van het archief van de Infanterie: Intendant bij de Reserve Divisie, 1831-1834
Nationaal Archief, Den Haag
Intendant Reserve Divisie Infanterie
1831-1834
D27019
0.50 meter; 20 inventarisnummers.
Normale geschreven, getypte en gedrukte documenten, geen bijzondere handschriften.
Nationaal Archief, Den Haag
Intendant bij de Reserve Divisie Infanterie
Het archief van de Intendant bij de Reserve Divisie Infanterie bestaat o.a. correspondentie met de commandanten van de Reserve Divisie en verschillende autoriteiten, orders en correspondentie betreffende het kamp bij Oirschot, en processen-verbaal.
Archiefvorming
Geschiedenis van de archiefvormer
Het korps inspecteurs van de administratie bij het leger werd ingesteld bij Soeverein Besluit van 20 februari 1815, nr. 20. Dit korps werd ontbonden bij K.B. van 1 februari 1819, nr. 166 en ver-vangen door agenten. Het korps agenten werd bij K.B. van 29 juni 1828, nr. 136 vervangen door een korps militaire intendanten. Zij waren belast met al hetgeen de betaling der armee, de kleding, de kazernering, de geneeskundige dienst, de hospitalen, de transporten, de levensmiddelen en het verifiëren der monsterrollen betrof. In ieder Generaal-Commando bevonden zich een of meer leden van dat korps, de overigen waren werkzaam bij het Departement van Oorlog.
Bij aanschrijving van het Departement van Oorlog van 15 juli 1830, nr. 34 werden enige onder-intendanten en adjunct-intendanten benoemd om onder de intendant in de verschillende militaire-commando's werkzaam te zijn. Hun werkzaamheden werden o.a. voorge-schreven bij schrijven van genoemd departement van 24 juli 1830, nr. 46.
Geschiedenis van het archiefbeheer
De verwerving van het archief
De rechtstitel is (nog) onbekend
2.13
Aanwijzingen voor de gebruiker
Openbaarheidsbeperkingen
Volledig openbaar.
Materiële beperkingen
Aanvraaginstructie
Openbare archiefstukken kunnen online worden aangevraagd en gereserveerd. U kunt dit ook via de terminals in de studiezaal van het Nationaal Archief doen. Om te kunnen reserveren dient u de volgende stappen te volgen:
U maakt een profiel aan op www.gahetna.nl, en logt vervolgens in
Via de archiefinventaris (alleen de beschrijvingen met rode nummers) selecteert u het gewenste archiefstuk door op de knop 'Reserveren' te klikken
In het volgende scherm geeft u aan op welke dag u het archiefstuk wilt inzien
Indien u zich bevindt in de studiezaal en een tafelnummer heeft ontvangen kunt u dit nummer vermelden. Als u geen tafelnummer heeft kunt u tafelnummer 777 laten staan
Vervolgens bevestigt u uw reservering door deze te versturen.
Verwant materiaal
Beschikbaarheid van kopieën
Beschrijving van de series en archiefbestanddelen
- Brieven en andere stukken ontvangen van de commandant der reserve divisie infanterie., 1832 maart 12 - 1834 juli 20; 1; 1 omslag
- Brieven en andere stukken ontvangen van de generaal-majoor belast met de directie over de administratieve dienst bij het Leger te velde., 1831 april 29 - 1834 december 31; 2-5; 1 pak
  - Bestanddeel 1, 2
  - Bestanddeel 2, 3
  - Bestanddeel 3, 4
  - Bestanddeel 4, 5
- Brieven en andere stukken ontvangen van de intendant belast met de comptabiliteit bij het Leger te velde., 1831-1834; 6-9; 4 omslagen
  - Bestanddeel 1, 6
  - Bestanddeel 2, 7
  - Bestanddeel 3, 8
  - Bestanddeel 4, 9
- Brieven en andere stukken ontvangen van intendanten., 1834; 10; 1 omslag
- Brieven en andere stukken ontvangen van de intendant belast met de directie van het beheer van de dienst der fourages in Noord-Brabant., 1833-1834; 11; 1 omslag
- Brieven en andere stukken ontvangen van verschillende autoriteiten., 1833-1834; 12; 1 omslag
- Orders en correspondentie betreffende het kamp bij Oirschot., 1832-1834; 13; 1 omslag
- Processen-verbaal met bijbehorende stukken., 1832-1834; 14; 1 omslag
- Registers van brieven verzonden aan verschillende autoriteiten., 1831 juni 17 - 1834 november 14; 15-20; 6 delen
  - Bestanddeel 1, 15
  - Bestanddeel 2, 16
  - Bestanddeel 3, 17
  - Bestanddeel 4, 18
  - Bestanddeel 5, 19
  - Bestanddeel 6, 20